臺灣高雄地方法院刑事判決　　　　　　　99年度易字第2459號
公　訴　人　臺灣高雄地方法院檢察署檢察官
被　　　告　陳正和
上列被告因竊盜案件，經檢察官提起公訴（99年度偵字第7229號
），本院判決如下：
    主  文
陳正和共同犯竊盜罪，累犯，處有期徒刑柒月。
    事  實
一、陳正和前於民國97年間因妨害性自主等案件，經臺灣高等法
    院高雄分院以98年度上訴字第160 號各判處有期徒刑2 月，
    共5 罪，應執行有期徒刑6 月確定，甫於98年7 月29日易科
    罰金執行完畢。詎料，其猶不知悔改，經友人黃崧豪（業已
    另案審結）提議後，二人竟共同基於意圖為自己不法所有之
    竊盜犯意聯絡，於98年9 月6 日凌晨某時許，由黃崧豪騎乘
    機車搭載陳正和四處尋找行竊目標，於同日3 時55分許行經
    高雄市○○區○○路、經四路路口時，見廖國慶所有車號93
    10-PA 號自小客車【價值約新臺幣（下同）40萬元，廠牌：
    馬自達，顏色：白色】停放於該路口旁停車格內，因發現該
    車門鎖有遭他人破壞之跡象，易於得手，遂推由黃崧豪在旁
    把風，陳正和則以持隨身所攜帶之自備鑰匙開啟該車車門鎖
    、啟動電門之方式進行偷竊，得手後隨即將該車駛離上址以
    作為代步工具，並於駕乘後任意棄置他處；嗣經警於高雄市
    ○○區○○路、力行路口尋獲該失竊車輛，循線追查後，始
    悉上情。
二、案經高雄市政府警察局楠梓分局報告臺灣高雄地方法院檢察
    署檢察官偵查起訴。
    理  由
壹、程序方面：
    按被告以外之人於審判外之陳述，雖不符刑事訴訟法第159
    條之1 至第159 條之4 之規定，而經當事人於審判程序同意
    作為證據，法院審酌該言詞陳述或書面陳述作成時之情況，
    認為適當者，亦得為證據；又當事人、代理人或辯護人於法
    院調查證據時，知有第159 條第1 項不得為證據之情形，而
    未於言詞辯論終結前聲明異議者，視為有前項之同意，刑事
    訴訟法第159 條第1 項、第159 條之5 分別定有明文。查本
    判決所引用之證據，均已依法踐行調查證據程序，且當事人
    於審判程序亦同意作為證據，而經本院審酌證據資料作成時
    之情況，並無違法不當及證明力明顯過低之瑕疵，亦無依法
    應排除其證據能力之情形，認以之作為證據應屬適當，故自
    有證據能力。
貳、實體方面：
一、訊據被告陳正和對於上開犯罪事實均坦承不諱，核與證人即
    共犯黃崧豪審理時證述：當時我與被告二人純粹是因為好奇
    愛玩，所以於案發當日經我提議要偷車後，我們隨即共同騎
    乘機車到處尋找下手目標，後來發現本案車輛停放於開發路
    、經四路路口，且該車車門鎖曾遭他人破壞，所以決定下手
    偷取該車，當時由我在旁把風，被告則持自備鑰匙開啟車輛
    門鎖及電門，整個偷竊過程僅約40秒至1 分鐘即得手等語（
    見本院卷第22頁）、被害人廖國順警詢時證述：我於98 年9
    月6 日凌晨4 時許前往開發路、經四路路口時，發現我停放
    於該處停車格內白色馬自達自小客車遭竊等情（見警卷第32
    至33頁），大致相符，並有卷附保安警察第二總隊車輛協尋
    暨尋獲電腦輸入單各1 紙、失竊車輛採證照片12張（見警卷
    第44至45頁、第48至53頁）及扣案失竊車輛可佐，足認被告
    之自白與事證相符。從而，本件事證明確，被告犯行，堪以
    認定，應依法論科。
二、核被告所為，係犯刑法第320 條第1 項之竊盜罪。被告與黃
    崧豪就上開犯行，有犯意聯絡及行為分擔，應論以共同正犯
    。另被告有如前開犯罪事實欄所載犯罪科刑受有期徒刑執行
    完畢之情形，有臺灣高等法院被告前案紀錄表在卷可佐（見
    本院卷第28至33頁），其於徒刑執行完畢5 年之內故意再犯
    本件有期徒刑以上之罪，為累犯，應依法加重其刑；爰審酌
    被告除有上開構成累犯之妨害性自主犯行外，尚有多次竊盜
    、恐嚇、公共危險等犯行經本院判處罪刑在案，有上開臺灣
    高等法院被告前案紀錄表可參，素行非佳，其竟僅貪圖一時
    代步方便即任意竊取他人車輛，明顯漠視他人權益，所為實
    非足取，惟念及其犯後坦承犯行，犯後態度尚可，且所竊得
    之自小客車1 部，業已由被害人領回，造成被害人損失有限
    ，暨兼衡本案係由共犯黃崧豪倡議首謀、被告附從，以及犯
    罪時分工、犯罪手段、智識程度、生活狀況等一切情狀，量
    處如主文所示之刑，藉資懲儆；至被告於案發時所持用以行
    竊車輛之自備鑰匙1 把，雖屬供被告犯罪所用之物，且為被
    告所有，惟因未據扣案，為免日後執行困難，爰不予宣告沒
    收，附此敘明。
據上論斷，應依刑事訴訟法第299 條第1 項前段，刑法第28條、
第320 條第1 項、第47條第1項，判決如主文。
本案經檢察官鄧藤墩到庭執行職務。
中    華    民    國     100    年    1    月   27    日
                  刑事第十八庭        法  官  鄭子文
以上正本證明與原本無異。
如不服本判決應於收受判決後10日內向本院提出上訴書狀，並應
敘述具體理由。其未敘述上訴理由者，應於上訴期間屆滿後20日
內向本院補提理由書(均須按他造當事人之人數附繕本)「切勿逕
送上級法院」。
中    華    民    國     100    年    1    月    27   日
                                      書記官  王立山
附錄本案論罪科刑法條：
中華民國刑法第320條
（普通竊盜罪、竊佔罪）
意圖為自己或第三人不法之所有，而竊取他人之動產者，為竊盜
罪，處5  年以下有期徒刑、拘役或 5 百元以下罰金。
意圖為自己或第三人不法之利益，而竊佔他人之不動產者，依前
項之規定處斷。
前二項之未遂犯罰之。